【裁判字號】    97,交簡上,96
【裁判日期】    980310
【裁判案由】    過失傷害
【裁判全文】
臺灣屏東地方法院刑事判決            97年度交簡上字第96號
上  訴  人即
被      告  乙○○
選任辯護人  莊進祥律師（法律扶助）
上列被告因過失傷害案件，不服本院97年度交簡字第378 號，中
華民國97年6 月27日第一審刑事簡易判決（檢察官聲請簡易判決
處刑案號：97年度調偵字第27號），提起上訴，本院第二審合議
庭判決如下：
    主  文
上訴駁回。
乙○○緩刑貳年。
    事實及理由
一、本案經合議庭審理結果，認第一審判決被告乙○○犯過失傷
    害罪，量處有期徒刑3 月，如易科罰金以新台幣1 千元折算
    1 日，其認事、用法及量刑均無不當，應予維持，爰引用第
    一審判決書記載之事實、證據及理由（如附件）。
二、被告上訴意旨略以：本件車禍係告訴人甲○○騎駛報廢且未
    懸掛車牌之機車（原車號：WNI-422 號），復未戴安全帽，
    欲超越被告所騎乘之車號LYJ-557 號機車，又為閃避前方電
    線桿，始偏左行駛，致其機車左手把擦撞被告機車之右手把
    ，依物理力原理，告訴人機車因而往左側倒地，故被告並無
    「未注意車前狀況」之過失情事，被告於本件車禍之發生應
    無過失云云。經查：
(一)被告於警詢時已供承：是我機車右手把與告訴人機車左手把
    擦撞等語（警卷第2 頁），於本院審理中改稱：是告訴人欲
    超越被告所騎乘之車號LYJ-557 號機車，且為閃避前方電線
    桿，始偏左行駛，致其機車左手把擦撞被告機車之右手把云
    云。然肇事當時天候晴、道路寬敞筆直、路面復無缺陷及障
    礙物，視距良好【有道路交通事故調查報告表（一）及現場
    照片可稽】，衡情苟欲超越前車理應自左後側為之，且自很
    遠處即可目擊路邊豎立有電線桿，而採取適當措施，不可能
    於接近時方為閃避電線桿而偏左行駛。再者，案發地點之電
    線桿緊臨路邊（見警卷第20頁編號1 、2 之照片），並非車
    輛通行之路面，一般機車不可能於該路邊騎駛，是被告辯稱
    ：係告訴人自右後方超越伊之機車，復為閃避前方之電線桿
    ，方偏左擦撞伊機車之右手把云云，核與常情有悖。
(二)本件雙方機車僅於手把處發生擦撞，並非大面積之擦撞，則
    因擦撞瞬間之重心不穩，而向右或向左傾倒，均有可能，自
    難以告訴人機車係左側倒地（有上開照片可參），即遽認係
    告訴人機車左手把自右後方擦撞被告機車右手把。
(三)告訴人固自承有未戴安全帽、機車已報廢及未懸掛車牌等情
    （本院卷第45頁背面），然此均與本件車禍之發生無關，自
    難憑此認定告訴人對本件車禍之發生應負絕對之過失責任。
    本院復參酌雙方車輛近距離照片所示，並無明顯撞擊痕跡，
    應以兩車手把近距離相互擦撞肇事較為可採。被告既疏未注
    意車前狀況及兩車併行之間隔，因而肇事，自應負過失責任
    甚明。被告上訴否認有過失情事，顯無理由，應予駁回。
三、末查被告未曾因故意犯罪受有期徒刑以上刑之宣告，有台灣
    高等法院被告前案紀錄表1 份可參，被告因一時過失肇事，
    犯後復已與告訴人達成民事和解，賠償其損害，有本院民事
    調解筆錄在卷可考（本院卷第30頁），經此偵審程序並罪刑
    宣告之教訓，應知所警惕而無再犯之虞，本院因認其所受刑
    之宣告，以暫不執行為適當，爰併予宣告緩刑2 年，以啟自
    新。
據上論斷，依刑事訴訟法第455 條之1 第3 項、第373 條、第
368 條，刑法第74條第1 項第1 款，判決如主文。
本案經檢察官劉文賓到庭執行職務。
中    華    民    國    98    年    3     月    10    日
                  交通法庭   審判長法  官  吳永宋
                                   法  官  陳怡先
                                   法  官  趙家光
以上正本證明與原本無異。
不得上訴。
中    華    民    國    98    年    3     月    10    日
                                   書記官  張語恬


司法院資訊處製作；財團法人民間司法改革基金會備份。
